臺灣高等法院刑事裁定
110年度聲字第1819號
聲  請  人  臺灣高等檢察署檢察官
受  刑  人  何秋敏




上列聲請人因受刑人數罪併罰有二裁判以上，聲請定其應執行之
刑（聲請案號：臺灣高等檢察署110年度執聲字第854號），本院
裁定如下：
    主  文
何秋敏犯如附表所示各罪所處之刑，應執行有期徒刑捌年壹月。
    理  由
一、聲請意旨略以：上列受刑人何秋敏因違反毒品危害防制條例
    等數罪，先後經判決確定如附表，應依刑法第53條、第51條
    第5款規定，定其應執行之刑，爰依刑事訴訟法第477條第1
    項聲請裁定等語。
二、按「裁判確定前犯數罪者，併合處罰之。但有下列情形之一
    者，不在此限：一、得易科罰金之罪與不得易科罰金之罪。
    二、得易科罰金之罪與不得易服社會勞動之罪。三、得易服
    社會勞動之罪與不得易科罰金之罪。四、得易服社會勞動之
    罪與不得易服社會勞動之罪」、「前項但書情形，受刑人請
    求檢察官聲請定應執行刑者，依第51條規定定之」、「數罪
    併罰，有二裁判以上者，依第51條之規定，定其應執行之刑
    」、「數罪併罰，分別宣告其罪之刑，依下列各款定其應執
    行者：……五、宣告多數有期徒刑者，於各刑中之最長期以上
    ，各刑合併之刑期以下，定其刑期。但不得逾30年」，刑法
    第50條第1項、第2項、第53條、第51條第5款分別定有明文
    。再者，法律上屬於自由裁量之事項，有其外部性界限及內
    部性界限，並非概無拘束。依據法律之具體規定，法院應在
    其範圍選擇為適當之裁判者，為外部性界限；而法院為裁判
    時，應考量法律之目的，及法律秩序之理念所在者，為內部
    性界限。法院為裁判時，二者均不得有所踰越。在數罪併罰
    ，有二裁判以上，定其應執行之刑時，固屬於法院自由裁量
    之事項，然仍應受前揭外部性界限及內部性界限之拘束（最
    高法院94年度台非字第233號判決意旨參照）。又刑事訴訟
    法第370條第2項「前項所稱刑，指宣告刑及數罪併罰所定應
    執行之刑」、第3項「第1項規定，於第一審或第二審數罪併
    罰之判決，一部上訴經撤銷後，另以裁定定其應執行之刑時
    ，準用之」之規定，已針對第二審上訴案件之定應執行之刑
    ，明定有不利益變更禁止原則之適用；而分屬不同案件之數
    罪併罰有應更定執行刑之情形，倘一裁判宣告數罪之刑，曾
    經定其執行刑，再與其他裁判宣告之刑定其執行刑時，在法
    理上亦應同受此原則之拘束，亦即，另定之執行刑，其裁量
    所定之刑期，不得較重於前定之執行刑加計後裁判宣告之刑
    之總和（最高法院103年度台抗字第707號、第674號裁定意
    旨參照）。另定應執行之刑，應由犯罪事實最後判決法院之
    檢察官聲請該法院裁定之，不能因犯罪之一部分所科之刑業
    經執行完畢而認檢察官之聲請為不合法，予以駁回，至已執
    行部分應如何處理，係檢察官指揮執行問題，與定應執行刑
    之裁定無涉（最高法院93年度台抗字第621號、94年度台抗
    字第47號裁定意旨參照）。
三、經查：受刑人因犯如附表所示之罪，經如附表所示法院各判
    處如附表所示之刑，均經分別確定在案，此有臺灣新北地方
    法院107年度審易字第2111號刑事判決、臺灣基隆地方法院1
    07年度訴字第197號刑事判決、本院107年度上訴字第2494號
    刑事判決、最高法院109年度台上字第1286號刑事判決及本
    院被告前案紀錄表等在卷可參。受刑人所犯上開各罪中，有
    得易科罰金亦得易服社會勞動之罪（附表編號1），復有不
    得易科罰金亦不得易服社會勞動之罪（附表編號2至17），
    雖已合於刑法第50條第1項但書規定，惟受刑人已請求檢察
    官聲請定其應執行刑，有「臺灣基隆地方檢察署依修正刑法
    第50條受刑人是否請求檢察官聲請定應執行刑聲請狀」在卷
    可憑，自應依據刑法第50條第2項規定，依同法第51條規定
    定其應執行刑。茲檢察官聲請最後事實審之本院就受刑人所
    犯如附表所示之罪定應執行之刑，本院審核後認檢察官之聲
    請於法並無不合，爰就受刑人所犯如附表所示之罪，依刑法
    第51條第5款限制加重原則規定之外部性界限（即以最長期
    宣告刑有期徒刑2年為下限，但不得逾30年），並參酌如附
    表編號2至17所示之罪曾經臺灣基隆地方法院以107年度訴字
    第197號判決應執行有期徒刑8年，嗣經本院以107年度上訴
    字第2494號判決上訴駁回，再經最高法院以109年度台上字
    第1286號判決駁回上訴確定等情【是此時裁量所定之刑期，
    不得較重於前定執行刑（有期徒刑8年）加計其餘裁判之宣
    告刑（有期徒刑4月）總和有期徒刑8年4月】，再考量受刑
    人之犯罪次數、情節及貫徹刑法量刑公平正義理念等情，定
    受刑人應執行之刑。
據上論斷，應依刑事訴訟法第477條第1項，刑法第50條第2項、
第53條、第51條第5款，裁定如主文。
中　　華　　民　　國　　110 　年　　5 　　月　　11　　日
                  刑事第十八庭  審判長法  官  何俏美
                                      法  官  葉乃瑋
                                      法  官  黃紹紘
以上正本證明與原本無異。
如不服本裁定，應於收受送達後5日內向本院提出抗告狀。
                                      書記官  顏淑華
中　　華　　民　　國　　110 　年　　5 　　月　　14　　日

附表
編    號  1 2 3 罪    名  毒品危害防制條例 （施用第二級毒品罪） 毒品危害防制條例 （販賣第二級毒品罪） 毒品危害防制條例 （販賣第二級毒品罪） 宣 告 刑  有期徒刑4月 有期徒刑2年 有期徒刑2年 犯罪日期  民國106年12月20日 106年7月28日 106年8月2日 偵查機關年度案號  臺灣基隆地方檢察署107年度毒偵字第448號 臺灣基隆地方檢察署106年度偵字第6255號等 臺灣基隆地方檢察署106年度偵字第6255號等 最後事實審 法院 臺灣新北地方法院 臺灣高等法院 臺灣高等法院  案號 107年度審易字第2111號 107年度上訴字第2494號 107年度上訴字第2494號  判決日期 107年8月31日 108年4月30日 108年4月30日 確定判決 法院 臺灣新北地方法院 最高法院 最高法院  案號 107年度審易字第2111號 109年度台上字第1286號 109年度台上字第1286號  確定日期 107年9月25日 109年3月25日 109年3月25日 是否為得易科罰金之案件        是        否       否 是否為得易服社會勞動之案件        是        否       否 備    註  臺灣新北地方檢察署107年度執字第16067號（臺灣基隆地方檢察署108年度執助字第275號，已執行完畢） 臺灣基隆地方檢察署109年度執字第915號 臺灣基隆地方檢察署109年度執字第915號    編號2至17業經臺灣基隆地方法院以107年度訴字第197號判決應執行有期徒刑8年，嗣經臺灣高等法院以107年度上訴字第2494號判決上訴駁回，再經最高法院以109年度台上字第1286號判決上訴駁回確定  

編    號  4 5 6 罪    名  毒品危害防制條例 （販賣第二級毒品罪） 毒品危害防制條例 （販賣第二級毒品罪） 毒品危害防制條例 （販賣第二級毒品罪） 宣 告 刑  有期徒刑2年 有期徒刑2年 有期徒刑2年 犯罪日期  106年8月4日 106年9月7日 106年9月12日 偵查機關年度案號  臺灣基隆地方檢察署106年度偵字第6255號等 臺灣基隆地方檢察署106年度偵字第6255號等 臺灣基隆地方檢察署106年度偵字第6255號等 最後事實審 法院 臺灣高等法院 臺灣高等法院 臺灣高等法院  案號 107年度上訴字第2494號 107年度上訴字第2494號 107年度上訴字第2494號  判決日期 108年4月30日 108年4月30日 108年4月30日 確定判決 法院 最高法院 最高法院 最高法院  案號 109年度台上字第1286號 109年度台上字第1286號 109年度台上字第1286號  確定日期 109年3月25日 109年3月25日 109年3月25日 是否為得易科罰金之案件        否        否       否 是否為得易服社會勞動之案件        否        否       否 備    註  臺灣基隆地方檢察署109年度執字第915號 臺灣基隆地方檢察署109年度執字第915號 臺灣基隆地方檢察署109年度執字第915號   編號2至17業經臺灣基隆地方法院以107年度訴字第197號判決應執行有期徒刑8年，嗣經臺灣高等法院以107年度上訴字第2494號判決上訴駁回，再經最高法院以109年度台上字第1286號判決上訴駁回確定   

編    號  7 8 9 罪    名  毒品危害防制條例 （販賣第二級毒品罪） 毒品危害防制條例 （販賣第二級毒品罪） 毒品危害防制條例 （販賣第二級毒品罪） 宣 告 刑  有期徒刑2年 有期徒刑2年 有期徒刑2年 犯罪日期  106年9月28日 106年9月29日 106年10月14日 偵查機關年度案號  臺灣基隆地方檢察署106年度偵字第6255號等 臺灣基隆地方檢察署106年度偵字第6255號等 臺灣基隆地方檢察署106年度偵字第6255號等 最後事實審 法院 臺灣高等法院 臺灣高等法院 臺灣高等法院  案號 107年度上訴字第2494號 107年度上訴字第2494號 107年度上訴字第2494號  判決日期 108年4月30日 108年4月30日 108年4月30日 確定判決 法院 最高法院 最高法院 最高法院  案號 109年度台上字第1286號 109年度台上字第1286號 109年度台上字第1286號  確定日期 109年3月25日 109年3月25日 109年3月25日 是否為得易科罰金之案件        否        否        否 是否為得易服社會勞動之案件        否        否        否 備    註  臺灣基隆地方檢察署109年度執字第915號 臺灣基隆地方檢察署109年度執字第915號 臺灣基隆地方檢察署109年度執字第915號   編號2至17業經臺灣基隆地方法院以107年度訴字第197號判決應執行有期徒刑8年，嗣經臺灣高等法院以107年度上訴字第2494號判決上訴駁回，再經最高法院以109年度台上字第1286號判決上訴駁回確定   

編    號  10 11 12 罪    名  毒品危害防制條例 （販賣第二級毒品罪） 毒品危害防制條例 （販賣第二級毒品罪） 毒品危害防制條例 （販賣第二級毒品罪） 宣 告 刑  有期徒刑2年 有期徒刑2年 有期徒刑2年 犯罪日期  106年10月25日 106年9月1日 106年9月8日 偵查機關年度案號  臺灣基隆地方檢察署106年度偵字第6255號等 臺灣基隆地方檢察署106年度偵字第6255號等 臺灣基隆地方檢察署106年度偵字第6255號等 最後事實審 法院 臺灣高等法院 臺灣高等法院 臺灣高等法院  案號 107年度上訴字第2494號 107年度上訴字第2494號 107年度上訴字第2494號  判決日期 108年4月30日 108年4月30日 108年4月30日 確定判決 法院 最高法院 最高法院 最高法院  案號 109年度台上字第1286號 109年度台上字第1286號 109年度台上字第1286號  確定日期 109年3月25日 109年3月25日 109年3月25日 是否為得易科罰金之案件        否        否        否 是否為得易服社會勞動之案件        否        否        否 備    註  臺灣基隆地方檢察署109年度執字第915號 臺灣基隆地方檢察署109年度執字第915號 臺灣基隆地方檢察署109年度執字第915號   編號2至17業經臺灣基隆地方法院以107年度訴字第197號判決應執行有期徒刑8年，嗣經臺灣高等法院以107年度上訴字第2494號判決上訴駁回，再經最高法院以109年度台上字第1286號判決上訴駁回確定   

編    號  13 14 15 罪    名  毒品危害防制條例 （販賣第二級毒品罪） 毒品危害防制條例 （販賣第二級毒品罪） 毒品危害防制條例 （販賣第二級毒品罪） 宣 告 刑  有期徒刑1年6月 有期徒刑1年6月 有期徒刑2年 犯罪日期  106年11月22日 106年12月11日 106年9月4日 偵查機關年度案號  臺灣基隆地方檢察署106年度偵字第6255號等 臺灣基隆地方檢察署106年度偵字第6255號等 臺灣基隆地方檢察署106年度偵字第6255號等 最後事實審 法院 臺灣高等法院 臺灣高等法院 臺灣高等法院  案號 107年度上訴字第2494號 107年度上訴字第2494號 107年度上訴字第2494號  判決日期 108年4月30日 108年4月30日 108年4月30日 確定判決 法院 最高法院 最高法院 最高法院  案號 109年度台上字第1286號 109年度台上字第1286號 109年度台上字第1286號  確定日期 109年3月25日 109年3月25日 109年3月25日 是否為得易科罰金之案件        否        否       否 是否為得易服社會勞動之案件        否        否       否 備    註  臺灣基隆地方檢察署109年度執字第915號 臺灣基隆地方檢察署109年度執字第915號 臺灣基隆地方檢察署109年度執字第915號   編號2至17業經臺灣基隆地方法院以107年度訴字第197號判決應執行有期徒刑8年，嗣經臺灣高等法院以107年度上訴字第2494號判決上訴駁回，再經最高法院以109年度台上字第1286號判決上訴駁回確定   

編    號  16 17 罪    名  毒品危害防制條例 （販賣第二級毒品罪） 毒品危害防制條例 （販賣第二級毒品罪） 宣 告 刑  有期徒刑2年 有期徒刑1年6月 犯罪日期  106年9月20日 106年12月15日 偵查機關年度案號  臺灣基隆地方檢察署106年度偵字第6255號等 臺灣基隆地方檢察署106年度偵字第6255號等 最後事實審 法院 臺灣高等法院 臺灣高等法院  案號 107年度上訴字第2494號 107年度上訴字第2494號  判決日期 108年4月30日 108年4月30日 確定判決 法院 最高法院 最高法院  案號 109年度台上字第1286號 109年度台上字第1286號  確定日期 109年3月25日 109年3月25日 是否為得易科罰金之案件        否        否 是否為得易服社會勞動之案件        否        否 備    註  臺灣基隆地方檢察署109年度執字第915號 臺灣基隆地方檢察署109年度執字第915號   編號2至17業經臺灣基隆地方法院以107年度訴字第197號判決應執行有期徒刑8年，嗣經臺灣高等法院以107年度上訴字第2494號判決上訴駁回，再經最高法院以109年度台上字第1286號判決上訴駁回確定